【裁判字號】    98,抗,387
【裁判日期】    981217
【裁判案由】    聲請回復原狀
【裁判全文】
臺灣高等法院高雄分院刑事裁定           98年度抗字第387號
抗  告  人
即 聲請 人  甲○○
上列抗告人因聲請回復原狀案件，不服臺灣高雄地方法院中華民
國98年10月29日裁定（98年度聲字第206 號），提起抗告，本院
裁定如下：
    主  文
抗告駁回。
    理  由
一、抗告意旨略以：本文件有交給聲請人家屬，但聲請人當時未
    在國內，無法即時聯絡聲請人，聲請人已附上出國證明，並
    非虛構，法院應能諒解。聲請人非常重視此案件，若有違規
    應當受罰。雖有檢視測速器液晶顯示器數據，但此數據無法
    證明為聲請人之車輛，且當下攔檢時聲請人已有異議，但執
    法者並未理會並提出相關佐證，以使聲請人信服，仍當場製
    單舉發，實屬牽強。因此聲請人懇請舉發單位，附上檢視測
    速器之違規相片，以資證明云云。
二、原審以：(一)聲請意旨略以：聲請人甲○○於民國98年7 月1
    日，就高雄市政府交通局98年6 月16日高市交裁字第裁32-Z
    00000000號裁決書聲明異議，經本院於98年7 月17日以98年
    度交聲字第1953號交通事件裁定異議駁回。因聲請人於接獲
    上開裁定時，正因於國外參加醫學會議，而未能於期限提起
    抗告，且該罰單之執勤員警於操作雷射槍時，是否有操作不
    當或人為疏失，不無可疑，而該雷射槍無法顯示車號、時間
    、日期之功能，執法證據上亦嫌不足。更況執勤員警於當時
    ，強要聲請人於罰單上簽名，亦留有「求刑」之嫌，爰依法
    聲請回復原狀等語。(二)按處理違反道路交通管理事件，有關
    文書送達之程序，依行政程序法之規定，違反道路交通管理
    事件統一裁罰基準及處理細則第5 條定有明文。次按送達，
    於應受送達人之住居所、事務所或營業所為之。於應送達處
    所不獲會晤送達人時，得將文書付與有事理能力之同居人、
    受僱人或應送達處所之接收郵件人員。行政程序法第72條第
    1 項前段、第73條第1 項分別定有明文。再按法院受理有關
    交通事件，準用刑事訴訟法之規定。此亦據道路交通管理處
    罰條例第89條前段明文揭示。又非因過失，遲誤上訴、抗告
    或聲請再審之期間，或聲請撤銷或變更審判長、受命推事、
    受託推事裁定或檢察官命令之期間者，於其原因消滅後5 日
    內，得聲請回復原狀，刑事訴訟法第67條第1 項亦有明文。
    另聲請回復原狀，應以非因過失遲誤期間者為限，並應於書
    狀內釋明非因過失遲誤期間之原因及其消滅時期；所謂非因
    過失，係指逾期之緣由非可歸責於當事人而言，若其不能遵
    守期限由於自誤，即不能謂非過失。若文書已付與此種同居
    人或受僱人，其效力自應認與交付本人同，至其已否轉交，
    何時轉交，均非所問，復有最高法院84年度台抗字第258 號
    民事裁判意旨可資參照。(三)經查，本院98年度交聲字第1953
    號交通事件聲明異議案件，於98年7 月17日經本院裁定異議
    駁回，該裁定之正本業於98年7 月23日付郵寄送至聲請人之
    住所即高雄市○○區○○街19號5 樓之1 ，並經該社區之管
    理委員會之陳木松收執且簽名，有送達證書1 份附卷可稽。
    上開裁定之送達雖由該社區之管理員所收執，惟依前揭所述
    之規定，仍應生合法送達之效力。是聲請人若欲提起抗告，
    依規定應於5 日內即最遲於98年7 月28日前即應向本院提出
    抗告狀。雖聲請人主張因出國開會而未能於期限內提起抗告
    ，然此係聲請人個人工作上之安排，且該裁定於管理員轉交
    予聲請人之家人後，聲請人縱未在國內，其家人理應可聯絡
    聲請人而使其得知該裁定之內容，聲請人亦得透過管道聯絡
    而授權委任第三人代為提起，是聲請人未於5 日期限內提起
    抗告，顯係自誤而生，難謂不可歸責於己而無過失可言，自
    不符合聲請回復原狀之要件。認為聲請人前揭之主張，為無
    理由，因而裁定駁回聲請人回復原狀之聲請。併敘明聲請人
    另主張雷射測速槍之準確性及執勤員警之執勤態度問題等，
    業經本院於98年度交聲字第1953號交通事件裁定中闡釋綦詳
    ，亦非本件聲請回復原狀所應審究等情。
三、經查：原審裁定，並無不合；聲請回復原狀之要件，依刑事
    訴訟法第67條第1 項之規定係：「非因過失，遲誤上訴、抗
    告或聲請再審之期間，或聲請撤銷或變更審判長、受命推事
    、受託推事裁定或檢察官命令之期間者，於其原因消滅後五
    日內，得聲請回復原狀。」，台灣高雄地方法院98年度交聲
    字第1953號交通事件聲明異議案件裁定已經合法送達，依抗
    告人所敘述之理由，其遲誤抗告期間，亦非因不可歸責於己
    所致，已經原審敘述甚詳，不符合聲請回復原狀之要件。本
    件抗告，並無理由，應予駁回。
據上論結，應依刑事訴訟法第412 條，裁定如主文。
中    華    民    國    98    年    12    月    17    日
                  刑事第五庭    審判長法  官  曾永宗
                                      法  官  鍾宗霖
                                      法  官  任森銓
以上正本證明與原本無異。
不得再抗告。
中    華    民    國    98    年    12    月    17    日
                                      書記官  廖素珍


司法院資訊處製作；財團法人民間司法改革基金會備份。
